sc_IT/sc_IT/sc_IT.aff
FLAG UTF-8
SFX V 0 ·si·nde . is:+pronùmene personale enclìticu àtonu riflessivu_3pp + partixedda pronùmenale cosa
SFX V 0 ·si·nche . is:+pronùmene personale enclìticu àtonu riflessivu_3pp + partixedda pronùmenale logu
SFX V 0 ·si·nche·nde . is:+pronùmene personale enclìticu àtonu riflessivu_3pp + partixedda pronùmenale logu + partixedda pronùmenale cosa
SFX V 0 ·nche·ddu . is:+ partixedda pronùmenale logu + acusativu 3ps
SFX V 0 ·nche·dda . is:+ partixedda pronùmenale logu + acusativu 3ps feminile
SFX V 0 ·nche·lu . is:+ partixedda pronùmenale logu + acusativu 3ps
SFX V 0 ·nche·la . is:+ partixedda pronùmenale logu + acusativu 3ps feminile
SFX V 0 ·nche·ddos . is:+ partixedda pronùmenale logu + acusativu 3pp
SFX V 0 ·nche·ddas . is:+ partixedda pronùmenale logu + acusativu 3pp feminile
SFX V 0 ·nche·los . is:+ partixedda pronùmenale logu + acusativu 3pp
SFX V 0 ·nche·las . is:+ partixedda pronùmenale logu + acusativu 3pp feminile
SFX V 0 ·nde·ddu . is:+ partixedda pronùmenale cosa + acusativu 3ps
SFX V 0 ·nde·dda . is:+ partixedda pronùmenale cosa + acusativu 3ps feminile
SFX V 0 ·nde·lu . is:+ partixedda pronùmenale cosa + acusativu 3ps
SFX V 0 ·nde·la . is:+ partixedda pronùmenale cosa + acusativu 3ps feminile
SFX V 0 ·nde·ddos . is:+ partixedda pronùmenale cosa + acusativu 3pp
SFX V 0 ·nde·ddas . is:+ partixedda pronùmenale cosa + acusativu 3pp feminile
SFX V 0 ·nde·los . is:+ partixedda pronùmenale cosa + acusativu 3pp
SFX V 0 ·nde·las . is:+ partixedda pronùmenale cosa + acusativu 3pp feminile
SFX V 0 ·nde . is:+ partixedda pronùmenale cosa
SFX V 0 ·nche . is:+ partixedda pronùmenale logu

# Other rules....

# diminutivos e plurale de sos aciungidores chentza a. gràficu e chentz'annunta 
# de síllabba (-itu):
#
# Ref. LSC 7, GRAM 17

SFX e Y 6
SFX e 0 0/D .
SFX e u itu/D [^tcg]u is:+itu
SFX e u itu/D [^i]tu is:+itu
SFX e u hitu/D [cg]u is:+itu
SFX e i itu/D eri is:+itu
SFX e e itu/D o[nr]e is:+itu

# acrescitivos e plurale de sos aciungidores chentza a. gràficu e chentz'annunta 
# de síllabba (-one):
#
# Ref. LSC 7, GRAM 17

SFX f Y 4
SFX f 0 0/D
SFX f u one/D u is:+one
SFX f a one/D a is:+one
SFX f one orrone/D one is:+one

# aciungidores de is nominis propius
#
# Ref. GRAM 17

SFX h Y 2
SFX h u icu u is:icu
SFX h a ica a is:icu feminile
